# 陈版,请教改制的相关问题四

提问人：呼叫帮助 时间：2010-02-25 17:17:56
企业改制，报表年初数和上年数如何填列本公司原是国有企业，本年度企业于年度中间改制，后本公司按基准日评估价值进行了相关的账务调整，现在年末报表时： 1 、对资产负债表本公司是否需填列年初数？如要填，是填改制前的年初数还是填改制时以评估基准日调整后的账面价值？ 2 、对利润表的上年数是否需要填列？对本年数是否只反映改制后至年末这一段时间的损益情况？ 我个人认为国有企业改制成有限公司，报表不应列示期初数和上年数。 但企业认为应按改制前的数字进行列示，并且举了一个有证券资格的中介机构对某国有大型企业改制时，报表期初数就是这样列示的。 我晕了，咱求助陈版您，到底如何处理是正确的？

回答人：chenyiwei
回复 楼主 呼叫帮助 的帖子这个问题前段时间讨论过，你可以搜索一下本版面。 我的意见：由于改制时对资产、负债重新按照评估值计量，相当于新设会计主体，因此不存在前期比较数据。 但是，为了IPO的目的，经国务院特批采用新设股份公司方式进行改制，改制时按评估值进行了帐务调整，并在股份公司设立后运行不满三年即上市的，为了确保存在连续三年的经营业绩数据，在IPO的申报财务报表中是需要列示改制之前期间的数字的，但这仅仅是基于特定用途和编制目的所作的特殊处理，不能推广到其他情况。

回答人：chenyiwei
回复 板凳 呼叫帮助 的帖子个人理解，同样也不存在期初数。改制由于涉及组织形式转换、经营机制转换等重大变动，一般理解为新设会计主体。